【裁判字號】    92,易,1587
【裁判日期】    920616
【裁判案由】    家庭暴力防治法之傷害
【裁判全文】
臺灣臺中地方法院刑事判決                        九十二年度易字第一五八七號
    公  訴  人  臺灣臺中地方法院檢察署檢察官
    被      告  甲○○
右列被告因家庭暴力之傷害案件，經檢察官提起公訴（九十二年度偵緝字第二三七號
），本院判決如左：
    主  文
甲○○連續傷害人之身體，處有期徒刑月，如易科罰金，以佰元折算壹日。
    事  實
一、甲○○係丙○○之夫，為乙○○之女婿，甲○○與丙○○、乙○○間具有家庭暴
    力防治法第三條第一、三款所定之家庭成員關係。甲○○因懷疑丙○○整夜未歸
    係另結交男友，心生不滿，遂基於概括犯意，先於民國（下同）九十一年四月三
    十日十時許，在臺中市○○街六十號地下一樓丙○○工作地點，以拳打腳踢之方
    式，毆打丙○○頭部及身體，並將丙○○帶回臺中福中二街十巷二十號三樓居處
    繼續毆打，致丙○○受有頭部外傷合併腦震盪症候、臉部挫傷瘀傷四Ｘ四公分、
    右手臂及前臂挫傷瘀傷各五Ｘ五公分、右下背、臀部及大腿多處挫傷瘀傷超過十
    公分等傷害；稍後乙○○接獲丙○○之老闆娘電話告知丙○○遭甲○○毆打，乙○○遂抵達甲○○、丙○○二人上址居處，因護衛丙○○，甲○○再承前概括犯
    意，於同日十一時二十分許，在上開居處，徒手毆打乙○○之頭部、胸部及身體
    ，又以腳踢乙○○之陰部，致乙○○受有頭部外傷、胸部外傷、左膝及右手肘外
    傷、陰部受傷等傷害。
二、案經丙○○、乙○○訴由臺灣臺中地方法院檢察署檢察官偵查起訴。
    理  由
一、訊據被告甲○○固坦承有毆打丙○○之事，且不否認有與乙○○發生拉扯，惟矢
    口否認有毆打乙○○，辯稱：我沒有打乙○○，只有推她，她好像是跌到床上云
    云。惟查，被告右揭傷害犯行，業據其對毆打丙○○之事坦承不諱，據告訴人丙○○、乙○○指述歷歷，又告訴人丙○○受有頭部外傷合併腦震盪症候、臉部挫
    傷瘀傷四Ｘ四公分、右手臂及前臂挫傷瘀傷各五Ｘ五公分、右下背、臀部及大腿
    多處挫傷瘀傷超過十公分等傷害，及告訴人乙○○受有頭部外傷、胸部外傷、左
    膝及右手肘外傷、陰部受傷等傷害，亦有澄清醫院於九十一年四月三十日出具之
    診斷證明書二紙在卷可稽，足認被告確有右揭傷害犯行。被告雖辯稱：未打乙○○云云，查乙○○係被告甲○○之岳母，且其身體多處受傷，倘非遭毆打，衡情
    不致誣指被告以腳踢其下腹部及徒手毆打其身體，是被告所辯顯非可採。事證明
    確，被告右揭犯行堪予認定。
二、核被告甲○○所為，係犯刑法第二百七十七條第一項之傷害罪。又丙○○係被告
    甲○○之配偶，乙○○係被告甲○○之直系姻親，屬家庭暴力防治法第二條第二
    項之家庭暴力罪。被告先後二次傷害行為，時間緊接，所犯構成要件相同，顯係
    基於概括犯意反覆為之，為連續犯，依刑法第五十六條之規定論以一罪，並加重
    其刑。爰審酌被告並無前科，素行良好，其見妻子丙○○前日晚間未返家，疑心
    妻子另行結交男友而起意毆打，未思以溝通解決夫妻相處問題，反因一時情緒失
    控，以暴力毆打妻子，徒增雙方嫌隙，又乙○○係被告岳母，為至親長輩，其見
    岳母前來，對自己毆打妻子未思悔悟，反再對岳母拳打腳踢，甚且傷及岳母陰部
    ，暨考本件被害人丙○○、乙○○所受傷勢，及被告犯後態度等一切情狀，量處
    如主文所示之刑，並諭知易科罰金之折算標準。
據上論斷，應依刑事訴訟法第二百九十九條第一項前段，刑法第五十六條、第二百七
十七條第一項、第四十一條第一項前段，罰金罰鍰提高標準條例第一條前段、第二條
，判決如主文。
中      華      民      國    九十二    年      六      月     十六     日
                                        臺灣臺中地方法院刑事第四庭
                                            法  官    黃  家  慧
右正本證明與原本無異。
如不服本判決，應於送達後十日內向本院提出上訴狀(須附繕本)，上訴於臺灣高等
法院臺中分院。
                                            書記官
中      華      民      國    九十二    年      六      月     十七     日
附論罪科刑法條
刑法第二百七十七條第一項：
傷害人之身體或健康者，處三年以下有期徒刑、拘役或一千元以下罰金。


司法院資訊處製作；財團法人民間司法改革基金會備份。
